臺灣士林地方法院刑事判決　　　　　　93年度訴字第579 號
公　訴　人　臺灣士林地方法院檢察署檢察官
被　　　告　甲○○
上列被告因違反毒品危害防制條例案件，經檢察官提起公訴（93
年度毒偵字第1014號），被告於本院準備程序為有罪之陳述，經
本院合議庭裁定改由受命法官獨任依簡式審判程序審理，並判決
如下：
    主  文
甲○○連續施用第一級毒品，累犯，處有期徒刑拾月，扣案之第
一級毒品海洛因壹拾參包（合計淨重肆點貳壹公克）沒收銷燬；
又連續施用第二級毒品，累犯，處有期徒刑陸月。應執行有期徒
刑壹年貳月，扣案之第一級毒品海洛因壹拾參包（合計淨重肆點
貳壹公克）沒收銷燬。
    事  實
一、甲○○前因違反毒品危害防制條例之持有第1 級毒品罪，經
    本院於民國93年2 月23日以92年訴字第476 號判處有期徒刑
    6 月，同年4 月5 日確定，並於93年5 月31日易科罰金執行
    完畢（以上構成累犯）。又因先後2 次施用毒品案件，第1
    次經依本院91年毒聲字第1303號裁定送觀察、勒戒後，認無
    繼續施用毒品之傾向，於92年2 月13日將其釋放，並經臺灣
    士林地方法院檢察署檢察官於同日以91年度毒偵字第1282號
    處分不起訴確定；第2 次經依本院92年毒聲字第319 號裁定
    年毒聲字第435 號裁定送強制戒治，並由臺灣士林地方法院
    檢察署檢察官以92年度毒偵字第351 號提起公訴，起訴部分
    ，嗣經本院於93年3 月11日以92年訴字第537 號判決判處甲
    ○○施用第1 級毒品，處有期徒刑8 月，施用第2 級毒品，
    處有期徒刑4 月，應執行有期徒刑10月，嗣於臺灣高等法院
    撤回上訴確定（尚未執行完畢），至前開強制戒治部分，原
    定執行完畢日期為93年4 月25日，嗣因毒品危害防制條例於
    93 年1月9 日修正施行，甲○○遂得於執畢日期前之93年1
    月9 日依法獲釋。
二、甲○○仍不知悛悔，復基於施用第一級毒品之概括犯意，自
    上開93年1 月9 日強制戒治釋放後之當日某時起至93年10
    月25日中午某時止，連續在其位於臺北縣三芝鄉○○街○ 段
    125 號3 樓住處、淡水友人等之住處及臺北縣淡水鎮○○○
    道上某一不詳遊戲場廁所內，以香菸內摻入海洛因粉末後抽
    煙或燒烤海洛因粉末吸煙之方式，施用第一級毒品海洛因，
    平均每日施用1 至4 次；另基於施用第二級毒品之概括犯意
    ，自93年1 月9 日強制戒治釋放後之當日某時起至93年10
    月25日中午某時止，連續在上開處所，以玻璃球內放置安非
    他命加以點火燒烤而吸煙之方式，施用第二級毒品安非他命
    ，平均每日施用3 、4 次。嗣於93年7 月23日14時許，員警
    在臺北縣淡水鎮○○路218 號之1 前，經徵得甲○○之同意
    搜索，當場在其所使用之安全帽內扣得其所有之海洛因13包
    （合計淨重4.21公克，起訴書誤載為14包，應予更正），並
    徵得其同意後採尿送驗。嗣因甲○○為警所採之上開尿液，
    經送鑑驗後，結果呈毒品陽性反應，始悉上情。
二、案經臺北市政府警察局北投分局報告臺灣士林地方法院檢察
    署檢察官偵查起訴。
    理  由
一、右揭事實，業據被告甲○○於本院審理時坦白承認，又被告
    為警查獲當日（即93年7 月23日）經警所採尿液，經送台灣
    尖端先進生技醫藥股份有限公司以酵素免疫分析法初驗後，
    再以氣相層析質譜儀複驗，結果證實其尿液確呈嗎啡（即施
    用海洛因之代謝物）、安非他命及甲基安非他命陽性反應，
    有該公司於93年8 月6 日出具之濫用藥物檢驗報告一紙附卷
    可稽（附於93年度毒偵字第1014號偵卷，第9 頁），又被告
    為警查獲時，員警在其使用之安全帽內扣得之白色粉末13包
    ，經送法務部調查局鑑驗後，證實其合計淨重4.21公克，內
    含第一級毒品海洛因成分，亦有該局於93年8 月31日出具之
    調科壹字第040003588 號鑑定通知書乙紙（其上雖記載送驗
    白粉為14包，惟嗣經該局於93年10月26日函覆係「13包」之
    誤繕）在卷足憑（附於上開偵卷第63頁），足認被告自白與
    事實相符，可以採信。又被告前因施用毒品案件，先後經法
    院裁定送觀察、勒戒及強制戒治，並分別於92年2 月13日、
    93 年1月9 日釋放等情，亦有臺灣士林地方法院檢察署刑案
    資料查註紀錄表、臺灣高等法院被告全國前案紀錄表及法務
    部全國檢察官線上查詢刑案人犯在監所最新資料報表等件存
    卷可考。綜上，被告係於上開觀察、勒戒及強制戒治執行完
    畢釋放後，5 年內再犯本案施用毒品犯行，事證明確，堪予
    認定，應依法論科。
二、查海洛因為毒品危害防制條例第2 條第2 項第1 款所稱之第
    1 級毒品，安非他命則為同條例之同條項第2 款所稱之第2
    級毒品。核被告甲○○所為，係犯毒品危害防制條例第10條
    第1 項之施用第1 級毒品罪及同條第2 項之施用第2 級毒品
    罪。其分別持有第1 級毒品海洛因及第2 級毒品安非他命進
    而施用，其持有毒品之低度行為，應為施用毒品之高度行為
    所吸收，不另論以持有毒品罪。又其先後多次施用第1 級毒
    品海洛因、第2 級毒品安非他命之犯行，各時間密接，所犯
    分係犯罪構成要件相同之罪名，顯係各基於概括犯意反覆為
    之，為連續犯，應分別以一罪論，並均依刑法第56條之規定
    加重其刑，起訴書雖僅記載被告自93年6 月中旬某日起至同
    年7 月23日採尿後回溯5 日內某時，連續施用第1 級毒品海
    洛因多次及於93年7 月23日採尿後回溯前5 日內某時施用第
    2 級毒品安非他命之犯行，然被告所犯本案其餘施用第1 級
    毒品及施用第2 級毒品犯行，與上開起訴犯行間分別有連續
    犯之裁判上一罪關係，基於審判不可分原則，本院自應併予
    審究，附此敘明。又被告所犯上開2 罪，犯意各別，罪名互
    異，應予分論併罰。被告曾犯如事實欄所示前科，有臺灣高
    等法院被告全國前案紀錄表附卷可考，其於有期徒刑執行完
    畢後5 年內，再犯本案有期徒刑以上之各罪，均為累犯，應
    依刑法第47條之規定，遞予加重其刑。爰審酌被告曾因施用
    毒品犯行而送觀察、勒戒、強制戒治及判處罪刑，仍不知悛
    悔，復再施用第1 級毒品及第2 級毒品，顯已有成癮性，惟
    念其施用毒品乃戕害自己身心健康，尚未危及他人並其犯罪
    之動機、目的、智識程度等一切情狀，分別量處如主文所示
    之刑，並定應執行之刑，以示懲儆。
三、扣案之海洛因13包（合計淨重4.21公克）係查獲之第1 級毒
    品，不問是否屬於犯人所有，應依毒品危害防制條例第18條
    第1 項前段之規定，諭知沒收銷燬。
據上論斷，應依刑事訴訟法第273之1第1項、第299條第 1項前段
，毒品危害防制條例第10條第1項、第2項、第18條第 1項前段，
刑法第11條、第56條、第47條、第51條第5款，判決如主文。
本案經檢察官靳開聖到庭執行職務。
中　　華　　民　　國　　94　　年　　1 　　月　　19　　日
                  刑事第三庭法  官  吳祚丞
以上正本與原本無異。
如不服本判決應於送達後10日內，向本院提出上訴狀。
                            書記官  林立原
中　　華　　民　　國　　94　　年　　1 　　月　　24　　日
附錄本判決論罪科刑依據之法條：
毒品危害防制條例第10條：
施用第1 級毒品者，處六月以上五年以下有期徒刑。
施用第2 級毒品者，處三年以下有期徒刑。
